【裁判字號】    89,台上,5133
【裁判日期】    890824
【裁判案由】    違反藥事法
【裁判全文】
最高法院刑事判決                              八十九年度台上字第五一三三號
    上訴人  甲○○
右上訴人因違反藥事法案件，不服台灣高等法院中華民國八十九年五月十七日第二審
判決（八十九年度上訴字第四六○號，起訴案號：台灣士林地方法院檢察署八十八年
度偵字第二一六九號），提起上訴，本院判決如左：
    主  文
上訴駁回。
    理  由
按刑事訴訟法第三百七十七條規定，上訴於第三審法院，非以判決違背法令為理由，
不得為之。是提起第三審上訴，應以原判決違背法令為理由，係屬法定要件。如果上
訴理由狀並未依據卷內訴訟資料，具體指摘原判決不適用何種法則或如何適用不當，
或所指摘原判決違法情事，顯與法律規定得為第三審上訴理由之違法情形，不相適合
時，均應認其上訴為違背法律上之程式，予以駁回。本件原判決綜合調查證據之結果
，認上訴人甲○○連續並牽連犯有藥事法第八十三條第一項明知為偽藥而販賣罪，及
醫師法第二十八條第一項前段未取得合法醫師資格，擅自執行醫療業務罪之事實，因
認第一審判決依連續犯及牽連犯關係，從一重之前罪處斷，量處有期徒刑壹年貳月，
併予宣告緩刑肆年，為無不合，予以維持，駁回上訴人在第二審之上訴，已詳認定
犯罪事實之依據及憑以認定之理由，並對上訴人否認犯罪之辯詞，如何不足採信，均
已依據卷內資料予以指駁及說明，從形式上觀察，原判決並無違背法令情形。上訴意
旨仍執其在原審之辯詞，否認販賣偽藥等語，係就原判決已詳為論斷與說明之事項，
再為事實上之爭執，殊非適法之第三審上訴理由。又告訴人林漢龍所為之指訴，如何
得採為上訴人犯罪之證據；證人陳世杰、陳蓮、吳郭靜菊所為之證言，如何不足採為
有利上訴人之認定，原判決理由一已分別說明其調查審認之結果，難謂有調查未盡或
理由不備之違法。再原判決係認定上訴人明知為偽藥而販賣，原判決所援引之行政院
衛生署中藥委員會民國八十八年四月三十日衛中會藥字第八八○○三九八○號函，亦
旨在說明上訴人出售予告訴人之黃連膠囊為偽藥，並無認定事實與卷內證據資料不符
之違法。此外，上訴人徒憑己意，對原審職權之適法行使及原判決理由已詳為論斷之
事項，任意爭辯，顯與法定上訴第三審之形式要件不符，其上訴違背法律上之程式，
應予駁回。
據上論結，應依刑事訴訟法第三百九十五條前段，判決如主文。
中      華      民      國    八十九    年      八      月    二十四    日
                              最高法院刑事第七庭
                                  審判長法官  謝  家  鶴
                                        法官  洪  文  章
                                        法官  花  滿  堂
                                        法官  陳  世  淙
                                        法官  洪  佳  濱
      右正本證明與原本無異
                                              書  記  官
中      華      民      國    八十九    年      九      月      六      日


司法院資訊處製作；財團法人民間司法改革基金會備份。
